# 请教版主及各位会计老师，同一控制下长投问题

提问人：zxhzjw 时间：2016-11-26 10:21:54
假如A公司持股C公司80%股权，B公司为A公司全资子公司，其持有C公司20%股权，B持有C股权当时以 400 万购入，现在以 200 万将其持有的C公司股权出售给其母公司A，就A公司而言，其个别报表如何处理？合并报表？

回答人：chenyiwei
对A而言并非企业合并或收购少数股权，直接按支付给B的收购款作为新增对C的 20 ％长期股权投资的成本；该事项属于A的合并报表范围内的内部交易，在A的合并报表层面应完全抵销其影响。